【裁判字號】    88,訴,1268
【裁判日期】    890125
【裁判案由】    準強盜
【裁判全文】
臺灣臺北地方法院刑事判決              八十八年度訴字第一二六八號
    公  訴  人  臺灣臺北地方法院檢察署檢察官
    被      告  甲○○
    指定辯護人  本院公設辯護人乙○○
右列被告因準強盜案件，經檢察官提起公訴（八十八年度偵字第一四四二三號），本
院判決如左：
    主      文
本件免訴。
    理      由
一、公訴意旨略以：甲○○意圖為自己不法之所有，於民國八十七年十月六日十三時
    三十分許，在台北市○○區○○路一二五巷十三號頂好超市內，竊取高梁酒六瓶
    及白蘭氏燕窩一瓶，並於得手後離開該超市之後為超市人員丙○○發現，黃某隨
    即呼喊制止梅某離去，甲○○卻為防護其竊得之贓物，為脫免逮捕，竟出手毆打
    黃某以此強暴行為阻止黃某索回上揭物品。案經丙○○訴請台北市警察局萬華分
    局報請偵辦，被告甲○○涉有刑法第三百二十九條準強盜罪嫌等語。
二、經查丙○○到庭陳稱：當時我在打收銀機，我請他打開背包，他一直抖，往外跑
    ，我追到外面路口抓到他的手，他掙扎要走，掙扎中他的手不知如何打到我的臉
    脥一下，我沒有受傷，只痛一下，沒有打第二下，我們雙方扭倒在地，這時警員
    來了等語（見本院八十八年九月二十七日筆錄），可見被告被丙○○發覺行竊時
    ，已害怕得全身發抖，及至被抓到手時，掙扎想要逃走中，被告之手無意間碰到
    丙○○之臉脥一下，被告並無故意施強暴之意，告訴人丙○○亦不清楚被告之手
    如何打到其臉脥，且僅碰到一次，被告亦未有其他疑似攻擊告訴人之行為，從而
    被告辯稱伊未打告訴人等語，自可採信。至告訴人於警訊中指訴被告施暴，核與
    其於本院審理時所供不同，且其店未內並無錄影設備，無法提供被告行竊前後之
    實況供本院審認被告是否有對告訴人施何強暴、脅迫之行為，其警訊中之指訴，
    難認與事實相符。又被告於警訊中雖供稱：被店長追趕至西藏路、雙和街口時，
    我抵抗並發生肢體衝撞跌倒在地等語，惟所謂「抵抗」、「發生肢體衝撞跌倒」
    ，未必然即為施強暴之手段或結果，況被告為外國人，對當時情形之陳述容有失
    真之處，其一審判中坦承竊盜犯行，惟堅決否認對告訴人施強暴，一再陳稱：我
    沒打人，我是跑得很累，受不了，才被抓到等語，足見其於警訊中所供，並非坦
    承其有加暴於告訴人，此外查無其他積極事證足證被告有何加暴脫免逮捕或防護
    贓物之情事，從而公訴人起訴法條容有未洽，應予變更為刑法第三百二十條第一
    項之罪。
三、又查被告於八十七年七月二十九日起至八十七年十月二十二日止因連續犯竊盜罪
    ，經台灣板橋地方法院判處有期徒刑一年二月，刑前強制工作，於八十八年三月
    十五日判決確定，現強制工作執行中，有該法院八十七年度易字第四九九三號判
    決書及台灣高等法院檢察署刑案紀錄簡覆表在卷可稽，經查該判決書所載，被告
    均係在便利商店偷竊，其連續犯罪之手段與本件公訴人所指之事實相仿，本件被
    告犯罪之時間又在該判決所指之期間內，所犯又同係竊盜罪，本件顯與該判決所
    指之事實，有連續犯裁判上一罪之關係，為該判決效力之所及。
四、按案件曾經判決確定者，應諭知免訴判決，刑事訴訟法第三百零二條第一款規定
    甚明；又訴訟上所謂一事不再理原則，關於實質上一罪或裁判上一罪，均有適用
    ，最高法院六十年台非字第七七號著有判例。本件公訴人所指之事實，為前揭確
    定判決效力所及，業如前述，從而依上開法條及判例要旨所示，本件應諭知免訴
    判決，爰判決如主文。
據上論斷，應依刑事訴訟法第三百條、第三百零二條第一款判決如主文。
本案經檢察官黃玉垣到庭執行職務
中      華      民      國      八十九      年     三     月    十四    日
                                      臺灣臺北地方法院刑事第五庭
                                          法  官  劉  亭  柏
右正本證明與原本無異。
如不服本判決，應於判決送達後十日內，向本院提出上訴狀。
                                          書記官  羅  欣  宜
中      華      民      國      八十九      年     三     月    二十三  日


司法院資訊處製作；財團法人民間司法改革基金會備份。
